---
title: 'Evaluaciones Curso HAM'
author: "Ramiro Casó - Incae Business School"
date: "6/28/2021"
output: html_document
---

# Intro Final

El presente documento es un reporte que integra las evaluaciones realizadas por los participantes del curso de Habilidades Analíticas para Mercadeo 

Para la elaboración de reporte se procedió a exportar la data de la plataforma Canvas, limpiar y re-ordenarla, eliminando columnas sin información y acomodando los títulos para que se leyeran con claridad. 

Adicionalmente, se crearon 4 variables nuevas. 

1. **Semana:** identificación de la semana evaluada.
2. **Edición:** identificación de la edición evaluada. Esta columna servirá para integrar más adelante las evaluaciones de todos los certificados.
3. **Efectividad Módulo Numérica:** Transformación a nivel de medida de intervalo de la variable "qué tan efectivo fue el módulo", en donde 5 indica "muy efectivo" y 1 indica "muy inefectivo".
4. **Efectividad AA/Webinar Numerica:** Transformación a nivel de medida de intervalo de la variable "efectividad del Office Hour o Webinar", en donde 5 indica "muy efectivo" y 1 indica "muy inefectivo"


```{r setup, include=FALSE}
knitr::opts_chunk$set(echo = TRUE)
library(tidyverse)
library(dplyr)
library(knitr)
```

```{r carga de datos, echo=TRUE, message=FALSE, warning=FALSE, paged.print=TRUE}
sem_2_ed1 <- read_csv("Ev-Sem2-Ed1.csv")

```

```{r limpiaza de datos, echo=TRUE}
# Acá limpiamos los datos

sem_2_ed1_clean <-select(sem_2_ed1, c(1,2,3,7,9,11,13)) %>% 
  mutate(Semana = "2", Edición = "1")



```


```{r Sustitución nombres columnas, echo=TRUE}

#Antes de unir las filas, tenemos que asegurarnos que las columnas tienen todas el mismo nombre. 

names(sem_2_ed1_clean) [4] <-"En términos de aprendizaje ¿qué tan efectivo fue este módulo?" 
names(sem_2_ed1_clean) [5] <-"Efectividad de Asesoría Académica o webinar" 
names(sem_2_ed1_clean) [6] <-"¿Qué le gustó del módulo?" 
names(sem_2_ed1_clean) [7] <-"¿Cómo podemos mejorar?" 
```


```{r Columnas numericas, echo=TRUE}

# El siguiente paso es agregar dos columnas nuevas con las escalas de satisfacción en nivel de medida de intervalo o numéricas. 

sem_2_ed1_clean <- sem_2_ed1_clean %>% 
  mutate("Efectividad Modulo Num" = case_when(`En términos de aprendizaje ¿qué tan efectivo fue este módulo?` == "Muy efectivo" ~ 5,
                              `En términos de aprendizaje ¿qué tan efectivo fue este módulo?` == "Efectivo" ~ 4,
                                `En términos de aprendizaje ¿qué tan efectivo fue este módulo?` == "Neutral" ~ 3,
                                `En términos de aprendizaje ¿qué tan efectivo fue este módulo?` == "Inefectivo" ~ 2,
                                  `En términos de aprendizaje ¿qué tan efectivo fue este módulo?` == "Muy inefectivo" ~ 1)) %>%
  mutate("Efectividad OH-Webinar Num" = case_when(`Efectividad de Asesoría Académica o webinar` == "Muy efectivo" ~ 5,
                              `Efectividad de Asesoría Académica o webinar` == "Efectivo" ~ 4,
                                `Efectividad de Asesoría Académica o webinar` == "Neutral" ~ 3,
                                `Efectividad de Asesoría Académica o webinar` == "Inefectivo" ~ 2,
                                  `Efectividad de Asesoría Académica o webinar` == "Muy inefectivo" ~ 1))



```



```{r row bind, echo=TRUE, message=TRUE, paged.print=TRUE}
# Ahora pegamos todas las filas
e_totales_ed1 <- rbind(sem_2_ed1_clean)
```

## Estadístícos descriptivos. 

En la tabla que sigue se presentan los promedios y las deviaciones estándar para las evaluaciones del módulo y de las asesorías académicas / webinars. 


```{r Descriptivos, echo=TRUE}
descriptivos <- e_totales_ed1 %>%
  group_by(Semana) %>%
  summarise("efectividad modulo" = mean(`Efectividad Modulo Num`, na.rm = TRUE),
            "efectividad AA/Webinar" = mean(`Efectividad OH-Webinar Num`, na.rm = TRUE),
            "SD modulo" = sd(`Efectividad Modulo Num`, na.rm = TRUE), 
            "SD AA/Webinar"= sd(`Efectividad OH-Webinar Num`, na.rm = TRUE))

kable(descriptivos, caption = "Promedio y desviación de evaluaciones, por semana", align = "ccccc", "pipe")
```

Finalmente, exportamos lo trabajado en un archivo CSV para poder visualizar tranquilos en Tableau


```{r export, echo=TRUE}
write_csv(e_totales_ed1, "e_totales_ed1.csv")
write_excel_csv(e_totales_ed1,"e_totales_ed1.xls")
```
